臺灣桃園地方法院刑事判決　　　　　　　93年度易緝字第99號
公　訴　人　臺灣桃園地方法院檢察署檢察官
被　　　告　壬○○
上列被告因侵占案件，經檢察官提起公訴（八十九年度調偵字第
一七四號），本院判決如下：
    主  文
壬○○無罪。
    理  由
一、按犯罪事實應依證據認定之，無證據不得認定犯罪事實，刑
    事訴訟法第一百五十四條第二項定有明文。又認定不利於被
    告之事實，須依積極證據，苟積極證據不足為不利於被告事
    實之認定時，即應為有利於被告之認定，更不必有何有利之
    證據，最高法院三十年上字第八一六號著有判例可資參照。
    又此所謂「積極證據足以為不利被告事實之認定」，依據同
    院七十六年臺上字第四九八六號判例意旨，係指據為訴訟上
    證明之全盤證據資料，在客觀上以達於通常一般之人均不致
    於有所懷疑，而得確信被告確曾犯罪之程度。若未達到此一
    程度，而有合理懷疑之存在時，即無從為被告有罪之判決。
二、本件公訴意旨略以：被告壬○○於民國八十六年十一月十七
    日，介紹庚○○○（實際上係由其子己○○出面與被告等接
    洽）將所有（實際上係七美通運股份有限公司【以下簡稱「
    七美公司」】所有，惟靠行登記在蘆山交通股份有限公司【
    以下簡稱「蘆山公司」】之車牌號碼ＮＮ─一九六號（原號
    碼為「ＧＧ─二○一號」）營業大客車（遊覽車）一輛，靠
    行於戊○○所經營之福記交通有限公司（以下簡稱「福記公
    司」），並以該營業遊覽大客車向日盛國際租賃股份有限公
    司（其原名「國穎企業股份有限公司」，於八十六年十月十
    四日更名，以下簡稱「日盛公司」）辦理抵押貸款，經核貸
    為新台幣（以下同）九十萬元，因戊○○與被告較熟悉，而
    與庚○○○（應係指「己○○」）係初認識，故將所有貸得
    款項九十萬元扣除相關費用後，剩餘為八十八萬二千七百二
    十二元，即於同年月二十七日（實際上應係「二十八日」）
    將上開款項經由台北區中小企業銀行（現改名為「台北國際
    商業銀行」）匯予被告，被告於收款後，本應將上開款項交
    付予庚○○○（應係指「己○○」），詎其竟萌為自己不法
    所有之意圖，將所持有之上開款項易持有為所有後，予以侵
    占入己，雖經庚○○○（應係指「己○○」）要求返還，仍
    置之不理，因認被告涉犯刑法第三三五條第一項之普通侵占
    罪嫌等語。
三、訊之被告堅決否認有上開犯行，並辯稱：「當時他（己○○
    ）請我先幫他還廬山公司二、三十萬元；另外他要跟我合夥
    以一百四十五萬元買台北市華宮汽車有限公司（以下簡稱「
    華宮公司」，該公司擁有五種營業執照）及向戊○○以新台
    幣八十五萬元買一部當時登記在台北市永達遊覽公司，車號
    為ＡＡ─六三三號遊覽車。當時我先開五十萬元支票交給華
    宮公司、代替己○○給付蘆山公司的欠款二、三十萬元，也
    是開我的支票；跟日盛租賃公司貸款，將來這筆錢是要來支
    付他買華宮公司及ＡＡ─六三三號那部遊覽車的錢。買華宮
    公司及遊覽車，所需的支出一人一半，他沒有錢所以就拿這
    部車去貸款，來還我廬山代墊及投資華宮公司的錢。後來跟
    日盛公司貸款的錢，每個月要繳的錢也是開我的票，但由己○○背書，原來是約定一人一半，我每次去收錢，他都叫他
    太太跟我說他不在，其中有一次，己○○在家，但就是叫不
    起來，他太太還跟他講說要面對現實，我太太還有跟我一起
    去找他，叫他貸款要繳，要不然票會跳票。後來跟戊○○買
    的車子交給我壹個禮拜（還沒過戶到華宮名下，當時華宮公
    司的股東、負責人的變更登記還沒有辦，當時說好董事長辦
    己○○的名字，己○○的妹妹是股東，我只有壹個股而已）
    ，我請的司機開了三天，半夜將車子開出去自己撞死了，司
    機太太告我及華宮公司的民事賠償。日盛公司的貸款己○○
    不繳了，他說公司他沒有份，通通丟給我，日盛公司的貸款
    要由我來繳，華宮公司的尾款他也不管，也是由我負責。另
    外跟戊○○買的遊覽車款，也是由我先付款，己○○也沒有
    負擔」等語。
四、公訴意旨認為被告涉有上開犯行，無非以：(一)匯款回條；(二)
    動產擔保交易登記及動產抵押契約書、(三)證人己○○及戊○○於警、偵訊之陳述為根據。
五、本院查：
  (一)被告以外之人於審判外之言詞或書面陳述，除法律有規定者
    外，不得作為證據；被告以外之人於審判外向法官所為之陳
    述，得為證據；被告以外之人於偵查中向檢察官所為之陳述
    ，除顯有不可信之情況者外，得為證據；被告以外之人於審
    判外之陳述，雖不符前四條之規定，而經當事人於審判程序
    同意作為證據，法院審酌該言詞陳述或書面陳述作成時之情
    況，認為適當者，亦得為證據；當事人、代理人或辯護人於
    法院調查證據時，知有第一百五十九條第一項不得為證據之
    情形，而未於言詞辯論終結前聲明異議者，視為有前項之同
    意，刑事訴訟法第一百五十九條第一項、第一百五十九條之
    一、第一百五十九條之五分別定有明文。本件告訴人庚○○○提出之刑事告訴狀、告訴理由補充狀及刑事聲請再議狀均
    係被告以外之人審判外之書面陳述，證人己○○於警訊中暨
    證人戊○○於警訊、偵訊及本院九十一年度易字第九三一號
    戊○○詐欺案件中之陳述，均係被告以外之人審判外之言詞
    陳述，公訴人及被告於本院調查證據時，知有第一百五十九
    條第一項不得為證據之情形，惟均未於言詞辯論終結前聲明
    異議，本院審酌上開言詞陳述或書面陳述作成時之情況，認
    為並無不適當之情形，故上開審判外之陳述，均有證據能力
    ，核先說明。再證人戊○○於本件偵訊及本院九十一年度易
    字第九三一號案件係以被告之身分陳述，並非以證人之身分
    應訊，依法自無從命其具結，是其於上開偵審中未經具結之
    陳述與刑事訴訟法第一百五十八條之三規定「證人、鑑定人
    依法應具結而未具結者，其證言或鑑定意見，不得作為證據
    。」之情形有異（最高法院九十三年度台上字第六七六一號
    判決參照），併予說明。
  (二)ＮＮ─一九六號營業大客車（原車牌號碼為「ＧＧ─二○一
    號」），原登記在蘆山公司名下，於八十四年十二月二十六
    日出售予七美公司（當時之負責人為「楊通益」，係證人己○○之父，告訴人庚○○○之夫），惟仍靠行登記在蘆山公
    司；嗣該車於八十六年十一月二十一日靠行登記在福記公司
    （負責人為證人戊○○）名下等情，有告訴人庚○○○提出
    之刑事告訴狀、營業大客車買賣契約書、ＧＧ─二○一號汽
    車新領牌照登記書、ＮＮ─一九六號大客車行車執照影本各
    一份在卷可稽，並據證人己○○、戊○○於警訊中陳述在卷
    （八十九年度偵卷第二至八、一二至一五頁）。又福記公司
    於八十六年十一月二十七日（契約書上所載日期為「二十八
    日」）與日盛公司簽訂動產抵押契約書，並由證人戊○○、
    賴丁○○（被告之妻）及被告為連帶保證人，提供上開大客
    車設定動產抵押權予日盛公司，向日盛公司貸款九十萬元，
    並約定自八十七年一月十日起至八十八年十一月十日止（契
    ，分十二期，於每（單數）月十日清償八萬七千三百元（合
    計應支付一百零四萬七千六百元）等情，業據證人戊○○、
    被告陳述在卷，並有動產抵押契約書、動產擔保交易動產抵
    押設定登記申請書影本各一份及日盛公司九十年十一月五日
    刑事陳報狀附之該筆貸款電腦資料一份（本院九十年易字卷
    第三九、四○頁、九十年偵續卷第二七頁）。上開貸款每期
    應清償之金額，係由被告一次簽發其於花旗銀行桃園分行開
    立之0000000000號支票存款帳戶之支票，由福記
    公司背書後轉交日盛公司依期提示兌付，此亦據被告陳明在
    卷，並有花旗銀行桃園分行九十三年十月二十六日（九十三
    ）政查字第四四八四號函檢附之上開帳戶八十六年十月一日
    至八十七年五月三十一日交易往來明細一份暨同行九十四年
    一月二十四日（九十四）政查字第五一九六號函檢附之00
    00000、0000000號支票正、反面影本各一份可
    稽（本院易緝卷(一)第八四至一○○、一三三、一三四、一四
    ○頁）。依上開第九○、九二頁之往來明細及二支票背面所
    示，上開二支票均係日盛公司之前身「國穎企業股份有限公
    司（負責人陳國和）」（見本院易緝卷(三)第九四、九五頁之
    本院電話紀錄、八十六年十月十四日日盛公司變更登記事項
    卡影本各一份）委任取款背書而提示請求付款；另依上開第
    九八頁往來明細之記載，該帳戶於同年五月十一日支出一筆
    「退票手續費二百元」，其票號為「二三三四五六號」，如
    上所述，被告係一次簽發十二期款之支票交付日盛公司，依
    據常理，其應係簽發連號之支票，故上開同年五月十一日提
    示退票之「二三三四五六號」支票，應係被告簽發交付日盛
    公司，用以支付第三期（即同年五月十日）款項之支票；此
    依日盛公司於八十七年七月二十八日依動產擔保交易法規定
    ，聲請占有（該公司將本件動產抵押誤為分期付款之附條件
    買賣，故聲請狀誤植為「取回」）上開抵押之大客車事件，
    即本院八十七年度執字第八五五二號占有車輛事件之民事強
    制執行聲請狀中記載「債務人（福記公司）用以支付車款（
    應係「貸款」之誤）之本票於八十七年五月十日提示不獲付
    款，尚餘新台幣八十七萬三千元未清償，」（該案卷第二、
    三頁），亦可佐證（亦即原應支付一百零四萬七千六百元，
    扣除以被告上開八十七年一月十日及同年三月十日之支票二
    紙合計支付十七萬四千六百元，尚餘八十七萬三千元未支付
    ）。
  (三)至於上開九十萬元之貸款，日盛公司於八十六年十一月二十
    七日撥款予福記公司等情，業據日盛公司陳明在卷，有該公
    司九十四年八月十八日刑事陳報狀可稽（本院易緝卷(二)第八
    一、八二頁）；另參酌台北國際商業銀行個金作業處九十四
    年十一月十五日北商銀個金作業處（○九四）字第○八○一
    七號函及同行雙園分行九十四年十一月十八日北商銀雙園（
    ○九四）字第○○○三七號函檢附之福記公司於該行開立之
    0000000000000號帳戶歷史往來資料（本院易
    緝卷(三)第一三、二九、五五、五六頁）均顯示，該帳戶於八
    十六年十一月二十七日匯入一筆九十萬元之款項，其備註欄
    記載「國穎」（應係指日盛公司之前身「國穎企業股份有限
    公司」，顯示該筆款項係來自該公司。該公司雖於同年十月
    十四日已更名為日盛公司，惟其於上開撥款日期，在金融機
    構之帳戶名稱可能尚未完全更名【此由上開二紙支票於八十
    七年一、三月託收時，仍以「國穎公司」印文背書託收，亦
    可證明】），應可證明該筆貸款確係於「八十六年十一月二
    十六日撥付予福記公司。而證人戊○○於同年月二十八日在
    台北國際商業銀行雙園分行將「八十八萬二千七百二十二元
    」匯入被告於美商花旗銀行桃園分行帳戶內，亦據證人戊○○於警訊、偵訊中陳明在卷，並有其提出之八十六年十一月
    二十八日台北國際商業銀行雙園分行匯款回條聯影本一份在
    卷可佐（八十九年偵卷第一四頁、八十九年調偵卷第五、七
    頁），被告於本院九十四年十月十二日審理時對於證人戊○○上開所述及提出之匯款回條聯均表示沒有意見（本院易緝
    卷(二)第一六九頁），參酌上開福記公司帳戶歷史往來資料上
    亦載有「八十六年十一月二十六日轉帳（支出）八八二七二
    二元」之記錄（本院易緝卷(三)第二九、五六頁），顯示證人
    戊○○確實於上開時間、地點將九十萬元貸款中之八十八萬
    二千七百二十二元轉帳匯入被告之帳戶內無誤。至於，被告
    於本院九十四年十一月九日審理時改稱：「上開匯款好像是
    另一部案外人鍾文豪靠行在福記公司之ＧＧ─二八三號車子
    的貸款匯到伊戶頭內」等語（本院易緝卷(二)第二一一頁），
    惟依證人己○○於偵查中提出有關案外人鍾文豪委任林榮武
    律師催告福記公司交還上開大客車貸款之中壢郵局八十七年
    七月十三日第一九四八號存證信函內容為：「該ＧＧ─二八
    三號大客車向案外人康財實業公司辦理貸款一百十八萬零四
    百元，除清償原貸款外，尚餘五十九萬五千四百元早於當年
    二月二十日撥款，惟福記公司負責人戊○○一再訛騙尚未撥
    下」等語（八十九年調偵卷第二八、二九頁），且依上開福
    記公司帳戶歷史往來資料顯示，八十七年二月二十日確有由
    「康財實業」匯入「五十九萬五千四百元」之記錄（本院易
    緝卷(三)第二六、五九頁），是依上所述，顯證案外人鍾文豪
    靠行在福記公司之ＧＧ─二八三號大客車之貸款，與本件「
    八十六年十一月二十八日八十八萬二千七百二十二元匯款之
    事」顯然無關，被告上開說詞，尚不足採。
  (四)被告於本件通緝到案至九十四年十一月九日審理期日結束前
    ，均主張證人己○○欲與其合夥以一百四十萬元購買案外人
    華宮公司（以辦理股東變更等登記之方式）及另一輛大客車
    營運，惟因沒有錢出資，故將上開ＮＮ─一九六號大客車靠
    行登記在福記公司名下，並向日盛公司貸款以支付，伊已先
    簽發一張五十萬（實際上係「四十五萬」元）之支票支付頭
    期款等語，其後於本院準備程序時並提出華宮公司之汽車運
    輸業執照及台北市政府營利事業登記證、壬○○、己○○、
    楊玉娟、楊玉雯及賴張玊枝等五人之身分證、被告簽發，付
    款人為美商花旗銀行，面額為四十五萬元，0000000
    號，票載日為八十六年十一月十二日之支票、被告八十六年
    十一月十五日出具之收據、被告與華宮公司於八十六年十一
    月三日簽署之買賣契約書影本各一份（本院易緝卷(一)第四五
    至五一頁）為證；就此證人戊○○於警訊及其本院另案（九
    十一年度易字第九三一號戊○○詐欺案件）審理時供稱：「
    但我有聽壬○○說該車貸款是要與己○○一起開公司用的」
    及「他們要合開華宮遊覽公司，我有帶他們去台北南京西路
    要買公司，就是用這些貸款的錢要去買公司，還有付予一部
    分的錢（八十九年偵卷第一五頁、本院九十一年度易字第九
    三一號卷第九八頁）；證人，即當時華宮公司之職員辛○○
    於本院九十四年十月十二日審理時，亦證稱：被告曾於八十
    六、七年與他人（共二、三人）到華宮公司，由被告出面向
    伊老闆丙○○（華宮公司登記負責人為其小老婆李美秀名義
    ）買華宮公司，支付四、五十萬元之定金支票（有兌現）後
    ，委託代書辦理過戶手續，嗣因過戶很久未辦成，伊向被告
    催促，後來被告聘請一個司機發生車禍，被告稱不要買了，
    雙方同意將該契約轉給一個葉斯隆接手，被告提出之上開華
    宮公司之汽車運輸業執照、台北市政府營利事業登記證、支
    票、買賣契約書影本上「李美秀」之印文確係李美秀之印鑑
    章無誤（本院易緝卷(二)第一六四至一六七頁）。參酌上開被
    告與華宮公司之買賣契約書簽約日期為「八十六年十一月三
    日」、被告簽發之定金支票日期（即第一期款付款日）為「
    同年月十二日」、ＮＮ─一九六號大客車行車執照上換照日
    期為「同年月二十一日」，亦即該車係當日辦妥過戶登記予
    福記公司之手續及福記公司與日盛公司動產抵押契約書對保
    日期為「同年月二十五日」，顯示被告、證人己○○、戊○○於八十六年十一月三日起至同年月二十日左右期間密切處
    理購買華宮公司及ＮＮ─一九六號大客車靠行、過戶及貸款
    等事宜。是被告上開所辯，應屬實情。另被告既簽約購買華
    宮公司，預備與證人己○○一起經營遊覽車事業，則其同時
    期購買大客車，自屬當然之理；而案外人孔秀花、連意筑於
    八十八年一月間以被告及華宮公司於八十七年四月間僱用之
    其等之夫（或父）連保國擔任司機駕駛華宮公司出車禍致死
    ，因華宮公司因未替其投保勞工保險，請求損害賠償等情，
    亦經本院調閱本院八十八年度訴字第一四五號損害賠償事件
    案卷無誤；是被告辯稱：其另向證人戊○○以購買ＡＡ─六
    三三號大客車（登記在台北市永達通運股份有限公司名下）
    ，嗣因司機出車禍撞死等語，亦堪採信；至於其價格是否如
    被告所稱之八十五萬元，因被告未能提出證明，證人戊○○
    又經本院傳拘無著，致無從查證；惟參酌上開ＮＮ─一九六
    號大客車係「七十八年四月出廠，排氣量為六六四三立方公
    分」之車輛，而ＡＡ─六三三號大客車係「七十四年十二月
    出廠，排氣量為一一四一三立方公分」之車輛，有該二大客
    車之汽車新領牌照登記書影本各一份在卷可稽（八十九年偵
    卷第七頁、本院易緝卷(二)第六五頁）；上開二大客車出廠時
    間距離本件貸款時間（八十六年十一月）比較，後者約十一
    年十一月，雖較前者之八年七月，多出三年四月，惟後者之
    排氣量比前者將近多一倍；是依常情二者之價格亦不致於相
    差太多。而依證人己○○所述，ＮＮ─一九六號大客車於上
    開貸款時，市價約有一百三十幾萬元（本院易緝卷(二)第一三
    五頁），參酌案外人日盛公司當時同意以之抵押品，貸款九
    十萬元予福記公司，顯示該車當時之市價應在一百萬元以上
    ；從而，被告陳稱當時以八十五萬元價格購買上開ＡＡ─六
    三三號大客車，亦非不足採。
  (五)證人己○○及告訴代理人楊通益於本件警訊、偵訊之陳述及
    告訴人庚○○○於偵查中提出書狀內之陳述，雖均言及委託
    被告及戊○○辦理ＮＮ─一九六號貸款事宜，惟均避未提及
    當時辦理貸款之目的（八十九年偵卷第三、四、一二、一三
    頁、八十九年調偵卷第二一、二二、三一至三三、四二、四
    三頁、九十年偵續卷第六至一一頁），證人己○○於上開戊○○詐欺案件九十一年七月十六日審理時亦僅表示「當時只
    是一個偶然的機會提到貸款事宜，壬○○之前沒有因為此事
    和我接觸。」等語（九十一年度易字第九三一號卷第一四頁
    ）；嗣同案九十二年三月十八日審理時，證人己○○在本院
    法官訊問是否計畫與壬○○要開遊覽公司時，其方供稱：「
    那是那天晚上（參酌同日先前所述，應係指己○○、戊○○
    與壬○○三人與貸款公司人員在壬○○家中辦理貸款手續當
    天晚上）在壬○○家中閒聊，大家也沒有寫合約什麼的，只
    是說如果貸款下來錢要怎麼處理，壬○○說他要開公司問我
    要不要合股。」等語（九十一年度易字第九三一號卷第一○
    八頁），亦即其辦理貸款之初並未與被告談及合夥經營公司
    之事宜，僅係辦理貸款手續當時被告順便詢及要不要合夥開
    公司；然證人己○○於本院九十四年九月七日審理時，先後
    供稱：「伊與被告二人在車子還沒有過戶（為福記公司名
    下）之前有談過要買華宮公司，當時有意願一人出一半，因
    伊沒有錢所以要貸款下來再決定、伊曾陪同被告、戊○○
    一同到台北市華宮公司與該公司（應該是）老闆見面，但都
    是被告在談的，被告有無開票付款，伊不清楚、因股東人
    數不夠，去華宮公司當天除提供伊本身之身分證件及印章外
    ，另提供伊妹妹楊玉娟、楊玉雯之身分證件，準備當人頭、
    數天後又伊與被告、戊○○一起去（華宮公司）的會計師
    那裡、第一次在被告家辦理貸款對保手續時，被告與伊均
    有擔任保證人，被告即將準備按月還款的支票全部開出，伊
    有在後面蓋章背書，隔天被告告知貸款沒有辦法下來」等語
    （本院易緝卷(二)第一三○至一三六頁）。顯示其等在辦理貸
    款手續前約二十日已著手合夥購買華宮公司經營之事宜，且
    已與華宮公司之人員簽約、付款，另貸款之目的係為了合夥
    經營華宮公司出資。證人己○○於本院審理前，何以對貸款
    之目的避而不談，甚至於本院另案法官訊問時，不敢為真實
    之陳述，益見其對此事實心虛之情。
  (六)另證人己○○雖主張被告於貸款對保後之翌日中午告知無法
    辦理，其就不過問合夥開公司之事，亦不知被告等另向日盛
    公司貸款之事，直到ＮＮ─一九六號大客車於八十七年八月
    間被華宮公司拖走、拍賣才知等語。惟證人己○○先前已為
    購買華宮公司之事宜，與被告、戊○○二度到台北市洽商，
    又為了貸款之事情，將車子改靠行於福記公司（且依其所述
    ，至少花費五萬元左右之稅金），車籍資料等文件，亦均交
    由福記公司保管，其又將個人及二個妹妹之身分證影本及其
    本人之印章交付被告準備辦理公司登記事宜，另在被告簽發
    之支票上背書等情，均如前述。證人己○○為合夥經營華宮
    公司之事情，既已花費時間、精力及金錢（雖係由被告代墊
    ，惟最後仍需由其負擔），又貸款契約書上簽名擔任連帶保
    證人，且於被告簽發之一百餘萬元之支票上背書，共同負擔
    票據責任，焉有於對保後之翌日，僅因被告一通電話告知貸
    款辦不下來，從此即不過問或追問此事；對其所交付之證件
    影本、印章、車籍資料既不索回，對其簽署貸款契約書擔任
    連帶保證人及於支票上背書，可能對其發生不利益之情形，
    亦漠不關心。證人己○○上開陳述，顯然不合情理，不足採
    信。
  (七)綜合上開被告及證人之陳述暨被告提出之上開書證，足以證
    明被告與證人己○○於八十六年十一月初確實商議合夥購買
    華宮公司經營，惟己○○欠缺資金（依證人，即蘆山公司之
    負責人甲○○、乙○○○夫婦於本院之陳述【本院易緝卷(二)
    第一二○、一六○、一六一頁】，七美公司甚至尚積欠蘆山
    公司三十餘萬元因靠行所生之費用、稅金，經蘆山公司訴請
    給付無效後，其等自將ＮＮ─一九六號大客車之車牌拔下來
    後，七美公司才清償。），故與被告、證人戊○○協商將該
    車改靠行至福記公司，並以福記公司為借款人，被告、己○○為連帶保證人辦理貸款，用以支付合夥事業之投資款，該
    貸款原擬以證人己○○為保證人之一，惟因其有退票紀錄，
    故無法辦理，雙方洽商將支票背面證人己○○之印文刪除，
    另行辦理貸款，貸款核撥後，依其等之約定由戊○○匯入被
    告帳戶內，以為支應證人己○○應負擔之出資款，應屬實情
    。而其等合夥經營華宮公司，開始經營前即需支付購買華宮
    公司之價金一百四十萬元（雖被告於簽約時僅先支付四十五
    萬元，惟其餘價金其等仍須繼續支付）、代墊蘆山公司費用
    及靠行福記公司稅金八萬餘元（此係證人己○○所言之數目
    ，依被告所述係二、三十萬元，另證人戊○○於本件警訊中
    所述則為「十多萬元」）及上開ＡＡ─六三三號大客車車款
    八十五萬元，其總金額在二百三十萬元以上。依此計算，被
    告與證人己○○每人應出資之金額至少一百十五萬元。是被
    告收受證人戊○○匯入之八十八萬二千七百二十二元以充證
    人己○○之投資款。上開款項既係證人己○○之投資款，被
    告予以收受持有，尚難認其有何不法之處。至於，被告收受
    證人己○○之投資款後，執行該合夥事業之業務，其間有無
    不法或失當之行為，其後合夥之目的事業不能完成，應負擔
    何種倚重責任，合夥解散後有無經過清算及返還出資，就此
    有無涉及其他犯罪，要與本件起訴事實（被告侵占其持有中
    ，由戊○○委託交付予庚○○○之「八十八萬二千七百二十
    二元」貸款）無涉，併此說明。
  (八)此外，已查無其他積極之證據足資認定被告確有前述犯行，
    依法應為其無罪判決之諭知。
六、據上論斷，應依刑事訴訟法第三百零一條第一項前段，判決
    如主文。
本案經檢察官李允煉到庭執行職務。
中　　華　　民　　國　　94　　年　　12　　月　　21　　日
                    刑事第二庭審判長法  官  徐培元
                                    法  官  尹  良
                                    法  官  潘進順
上列正本證明與原本無異。
如不服本判決，應於判決送達後十日內向本院提出上訴狀（應附
繕本），上訴於臺灣高等法院。
                                    書記官  陳玉芬
中　　華　　民　　國　　94　　年　　12　　月　　23　　日
